臺灣宜蘭地方法院民事裁定
111年度消債更字第11號
聲  請  人
即  債務人  林以文  
上列債務人因消費者債務清理事件聲請更生，本院裁定如下：
    主  文
聲請駁回。 
聲請程序費用由聲請人負擔。
    理  由
一、按聲請更生，徵收聲請費新臺幣（下同）1,000元；更生之
    聲請有下列情形之一者，應駁回之：一、債務人曾依本條例
    或破產法之規定而受刑之宣告；二、債務人曾經法院認可和
    解、更生或調協，因可歸責於己之事由，致未履行其條件；
    三、債務人經法院通知，無正當理由而不到場，或到場而不
    為真實之陳述，或無正當理由拒絕提出關係文件或為財產變
    動狀況之報告，消費者債務清理條例（下稱消債條例）第6
    條第1項及第46條分別定有明文。又聲請更生不合程式或不
    備其他要件者，法院應以裁定駁回之。但其情形可以補正者
    ，法院應定期間先命補正，消債條例第8條亦有明文。
二、經查，本件聲請人即債務人前依消債條例第151條規定向本
    院聲請債務清理前置調解，於民國110年8月17日調解不成立
    後，債務人於111年3月14日向本院聲請更生，已逾消債條例
    第153條之1規定不另徵收聲請費之20日期間，應依消債條例
    第6條第1項規定繳納聲請費1,000元，惟債務人未據繳納，
    且債務人漏未提出相關資料，經本院於111年4月13日裁定命
    債務人於收受送達後10日內補正，該裁定於111年4月26日寄
    存送達債務人，有本院送達證書在卷可憑，債務人迄今未補
    正，依前開規定，其聲請不備程式及其他要件，於法不合，
    應予駁回，爰依消債條例第8條前段之規定，駁回其更生之
    聲請。
三、又消債條例第11條之1雖規定法院就更生或清算之聲請為駁
    回裁定前，應使債務人有到場陳述意見之機會，然該條立法
    理由為：「為保障更生或清算聲請程序債務人之聽審請求權
    ，法院於裁定駁回更生或清算之聲請前，應使債務人有到場
    陳述意見之機會，爰設本條。」所謂「聽審請求權」，乃法
    院就債務人於充分提出聲請所據之主張及事證，經審核後，
    就該債務人是否有無不能清償債務或有不能清償債務之虞等
    情事，或有無除外事項等實體事由有所不足，認應予駁回，
    始應依法通知其到場陳述意見，此觀同條例第8條、第44條
    自明。本件債務人未繳納聲請費1,000元，又未補正相關資
    料證明，經本院定期命補正，經過相當時日仍未依限期補正
    ，致本院無從審核，故無通知債務人到場陳述意見之必要，
    併予敘明。
四、依消債條例第15條，民事訴訟法第95條、第78條，裁定如主
    文。
中　　華　　民　　國　　111 　年　　8 　　月　　17　　日
                臺灣宜蘭地方法院民事庭
                                法  官  許婉芳
以上正本係照原本作成。
如不服本裁定應於送達後10日內向本院提出抗告狀，並應繳納抗
告費新臺幣1,000元。
中　　華　　民　　國　　111 　年　　8 　　月　　17　　日
                    　　　　    書記官  鄒明家